臺灣臺北地方法院刑事判決
110年度訴字第512號
公  訴  人  臺灣臺北地方檢察署檢察官
被      告  蘇軒弘




選任辯護人  蕭銘毅律師（法律扶助）
上列被告因違反毒品危害防制條例案件，經檢察官提起公訴（11
0年度偵字第6333號），本院判決如下：
    主  文
蘇軒弘犯如附表一主文欄所示之罪，各處如附表一主文欄所示之
刑。應執行有期徒刑玖年。
未扣案犯罪所得新臺幣壹萬陸仟元沒收之，於全部或一部不能沒
收或不宜執行沒收時，追徵其價額。
    事  實
一、蘇軒弘明知甲基安非他命乃毒品危害防制條例第2條第2項第
    2款規定之第二級毒品，不得非法持有及販賣，竟意圖營利
    ，基於販賣第二級毒品甲基安非他命之犯意，分別於附表一
    所示時間、地點，以附表一所示價格、重量，販賣甲基安非
    他命予莊筑妃2次、蔡忠霖7次、劉家雯2次。
二、案經新北市政府警察局海山分局報請臺灣臺北地方檢察署檢
    察官偵查起訴。
    理  由
甲、程序方面
壹、按被告以外之人於審判外之陳述，雖不符刑事訴訟法第159
    條之1至第159條之4規定，而經當事人於審判程序同意作為
    證據，法院審酌該言詞陳述或書面陳述作成時之情況，認為
    適當者，亦得為證據；當事人、代理人或辯護人於法院調查
    證據時，知有該法第159條第1項不得為證據之情形，而未於
    言詞辯論終結前聲明異議者，視為有前項之同意，同法第15
    9條之5定有明文。檢察官、被告蘇軒宏及辯護人對於本判決
    所引用下述被告以外之人於審判外之陳述，均未爭執其證據
    能力，本院審酌該等證據作成時之情況，並無不宜作為證據
    或證明力明顯過低之情事，以之作為證據應屬適當，依刑事
    訴訟法第159條之5第1項規定，均得作為證據。
貳、本判決所引用之非供述證據，查無違反法定程序取得之情形
    ，依刑事訴訟法第158條之4規定反面解釋，均具證據能力。
乙、實體方面
壹、訊據被告固坦承各於附表一所示時、地與證人莊筑妃、蔡忠
    霖、劉家雯見面，並有交付物品予證人蔡忠霖，惟否認販賣
    第二級毒品，辯稱：於附表一編號1、2時、地與莊筑妃見面
    是相約吸毒，莊筑妃有要我幫她拿毒品，我只是騙莊筑妃會
    拿毒品給她來騙錢，但沒有賣過毒品給莊筑妃，且莊筑妃於
    附表一編號1時、地見面時有找警察來抓我，也有因我積欠
    她拖車費而與我生爭執，遂誣指我賣她毒品；附表一編號3
    至9時、地與蔡忠霖間之交易，我都是交付其食品添加劑偽
    作毒品；附表一編號10、11時、地與劉家雯見面是相約施用
    毒品並交易星幣。劉家雯在通訊監察內容中所述之「價錢很
    硬」是指我賣她的星幣價格很硬，並有廖青平在場。我另案
    為警查獲時沒有被扣到毒品，現金也只有400元，與通常隨
    身攜帶大量毒品跟現金的藥頭自屬有別等語。辯護人主張：
    證人莊筑妃、蔡忠霖、劉家雯均陳稱警詢之證述，受警方不
    當干涉影響，又證人莊筑妃於本院審理時就有無與被告為附
    表一編號1、2交易之證述前後矛盾，與其警偵一致所證被告
    確有販賣其毒品乙節亦有別，證人蔡忠霖於本院審理時則改
    稱與被告合資購買毒品，而依證人廖青平所證，被告辯稱就
    附表一編號10、11是與劉家雯交易星幣，亦有所據。是證人
    莊筑妃、蔡忠霖、劉家雯指證被告與其等就附表一各編號係
    為毒品交易之證詞，有反於真實之虛偽危險性，且無補強證
    據可佐等語。
貳、查：
一、附表一編號1、2被告與莊筑妃間之毒品交易部分
(一)證人莊筑妃於警詢時證稱：我於民國109年4月14日在臺北市
    大同區民族西路與承德路口，以1公克新臺幣(下同)2000元
    之價格，一手交錢一手交貨向被告購買甲基安非他命。通訊
    監察內容中「喔，我要還你錢啦」（註：附表二編號1）是
    我要向被告購買毒品的意思，同年月20日在同上地點購買同
    上重量之甲基安非他命，也是一手交錢一手交貨；於偵訊中
    證稱：109年4月14日有向被告購買1公克甲基安非他命，200
    0元，在民族西路與承德路口，一手交錢一手交貨，我都跟
    被告約在這個地方交易。同年月20日，在同一地點向被告購
    買1公克甲基安非他命，1500元等語（偵卷第211-212、452
    頁【證人證述均誤為安非他命，下同】）。是以，證人莊筑
    妃已證稱其分別於109年4月14日、20日以2000元、1500元向
    被告購得1公克甲基安非他命。
(二)而證人莊筑妃前開證述，與附表二通訊監察內容相符，被告
    於本院復自承有於附表一編號1、2時、地與莊筑妃見面，且
    上開通訊監察內容中莊筑妃所稱「你現在那邊有嗎」，是找
    其要毒品。莊筑妃續稱「我要還你錢」（附表二編號1）及
    其問莊筑妃「你的消費額度是多少」(附表二編號2)都是購
    毒使用之暗語（本院卷第92-94頁），可認證人莊筑妃上揭
    指證有於附表一編號1、2時、地與被告購買前開毒品，應屬
    可信。
(三)被告雖辯稱：我只是騙莊筑妃會拿毒品給她來騙錢，但沒有
    賣過毒品給莊筑妃等語，惟被告與莊筑妃於109年4月14日為
    附表一編號1之交易後，隨即與被告於同年月20日再為附表
    一編號2交易，期間未見莊筑妃在與被告通話中抱怨被告拿
    錢後未交付毒品之情，被告所辯自不可採。被告另辯稱莊筑
    妃於附表一編號1之109年4月14日見面時找警察抓其，二人
    起爭執，莊筑妃遂誣指其販毒等語，然被告前於警詢時係稱
    乃同年月20日到與莊筑妃相約之地點附近看到很多警察等語
    (偵卷第11頁)有別，可見被告前後所述不一，其所辯是否為
    真，自屬有疑，加以證人莊筑妃於偵訊時證稱：我沒有報警
    等語（偵卷第452頁），否認有於與被告相約時找警察到場
    ，於通訊監察內容中亦未見被告曾對莊筑妃質疑此事，可認
    被告此等辯解，亦不可採。被告再辯稱其與莊筑妃因其借用
    拖車費未還而存有仇怨，莊筑妃指證其販毒，所言不實等語
    ，而查，依證人莊筑妃於本院審理所證：被告有跟我借過拖
    吊費2000元，但沒有還，我從109年5月26日起到同年7月間
    有打電話跟發簡訊要被告還我錢等語（本院卷第485、頁）
    ，核與被告於本院所陳：我有騙莊筑妃說要拖車，叫她匯20
    00元給我，莊筑妃於109年5月26日發現被我騙，有於當日20
    時31分33秒的通話中對我說「幫你們這種人真的是很扯」（
    註：偵卷第238頁）等語（本院卷第93頁），莊筑妃於109年
    7月23日發給被告之簡訊中並記載「你車子被拖我還特地跟
    我婆婆借給你」（偵卷第242頁），固可認被告有與莊筑妃
    因未還拖車費而於109年5月26日起迭生爭執，然被告於警詢
    及偵訊時均未曾提及此事，僅空泛指稱其與莊筑妃間起口角
    有仇怨，係因莊筑妃找警察(偵卷第482頁)，可見該金錢糾
    紛對其等而言並非重大，況以販毒刑責之重，亦難想像證人
    莊筑妃僅因2000元借款未還即有何誣指被告涉犯重罪之動機
    ，被告此部分辯解即難採信。
(四)又證人莊筑妃於本院審理時固先證稱因被告欠錢不還，警察
    叫其指證被告，但被告就只於109年4月20日有賣其毒品等語
    （本院卷第484、486頁），否認於同年月14日向被告購得毒
    品，惟其於警詢及偵訊均證稱於109年4月14日及20日皆有向
    被告購買毒品，已如前述，且於本院續提示109年4月14日之
    通訊監察譯文(附表二編號1、2)及證人莊筑妃偵訊筆錄予其
    辨認、回憶後，其證稱當日有以「你現在那邊有嗎」向被告
    表示要買毒品，被告問其「妳的消費額度是多少」，其說20
    00元，是要買價值2000元之甲基安非他命，且均有交易成功
    （本院卷第493、497-498頁），合於被告前揭自承購毒暗語
    之用意及通訊監察譯文顯示之情形，是其在本院一度改口稱
    沒有於109年4月14日向被告購買毒品或當日交易沒有成功等
    語，自不足憑為有利於被告之認定。而證人莊筑妃於警詢時
    對於警方提示其與被告間之通訊監察譯文，只就109年4月14
    日及20日部分表示有完成毒品交易，然就同年5月10日、13
    日及7月10日部分皆沒有交易成功，業經其證述在卷（偵卷
    第211-214、217-218頁），足見證人莊筑妃在警詢時就其與
    被告間通話內容，多數乃否認被告涉及販賣毒品，自難信其
    有不實指證被告之情，益徵被告辯稱證人莊筑妃因懷恨其未
    還拖車費而誣指其販毒及辯護人主張證人莊筑妃證詞因受警
    方提供之不實資訊而影響可信性等語，均不可採。
(五)基上，證人莊筑妃於附表一編號1、2時、地向被告購得甲基
    安非他命之事實，可以認定。
二、附表一編號3至9被告與蔡忠霖間之毒品交易部分
(一)證人蔡忠霖於警詢及偵訊時均證稱有於附表一編號3至9時、
    地向被告購得此部分編號所示重量之甲基安非他命（偵卷第
    97-101、109-110、458-461頁），並於警詢及本院審理時證
    稱通訊監察譯文中的「兒子」、「女兒」、「罰單」（註：
    附表三編號1、4、7-9、17-19）都是甲基安非他命的暗語、
    「500未戴安全帽順便繳一繳，多一個500給你」（註：附表
    三編號9、11）也是要買毒品的意思（偵卷第99-101、117頁
    ，本院卷第376-377、382頁），核與附表三通訊監察內容相
    符，佐以被告坦認與蔡忠霖間於此部分編號時、地有甲基安
    非他命交易，上開通訊監察內容中所見之「紅單」、「兒子
    」、「女兒」、「500塊的安全帽」，均是指稱甲基安非他
    命之暗語，蔡忠霖並有拿錢予其等語（本院卷第94頁），堪
    認證人蔡忠霖指證被告有於附表一編號3至9時、地販賣甲基
    安非他命予其，當為可信。
(二)被告辯稱其係以另案（臺灣士林地方法院109年度易字第496
    號）中遭警查扣之食品添加劑之同等物品，假做甲基安非他
    命交付蔡忠霖藉以欺詐金錢等語，然查，被告在另案於109
    年2月20日為警查獲時扣得之白色結晶3袋（驗餘總淨重約21
    9公克），經鑑定固未檢出毒品危害防制條例列管之毒品（
    本院卷第214-222、238-241頁），然證人蔡忠霖就本案於10
    9年11月15日警詢後翌（16）日由警經其同意採集之尿液檢
    驗結果呈安非他命、甲基安非他命陽性反應（偵卷第186-18
    8頁），復經臺灣新北地方法院110年度毒聲字第1914號就其
    所坦承之上開驗尿前96小時內之施用甲基安非他命犯行，裁
    定應送勒戒處所觀察勒戒確定在案，有裁定及蔡忠霖之臺灣
    高等法院被告前案紀錄表可憑（本院卷第157-162頁），足
    認證人蔡忠霖曾施用甲基安非他命，自知悉施用時之身體反
    應，應可辨認向被告購得後施用者是否為甲基安非他命。又
    證人蔡忠霖於警詢、偵訊及本院審理時證稱自109年3、4月
    起開始向被告購買甲基安非他命施用，上開經裁定觀察勒戒
    前最後一次所施用的是先前向被告買，放在車上的。我跟被
    告買甲基安非他命施用之後有提振精神的效果，我是為了加
    班要提神才反覆跟被告買，我歷來所施用跟前開在車上找出
    來而施用者，施用以後的感受都一樣，會讓我比較亢奮、有
    精神等語（偵卷第96、114、457頁，本院卷第384-386頁）
    ，可認證人蔡忠霖每次施用向被告購得之物之親身感受，均
    與經法院裁定觀察勒戒之該次施用後身體反應一致，足見被
    告交付證人蔡忠霖者當屬甲基安非他命。況甲基安非他命並
    非價廉之物，購毒者又有遭查獲施用之風險，倘非證人蔡忠
    霖施用被告交付之物後確有感受毒品所帶來身心刺激之效果
    ，其豈會一再向被告購買施用？被告猶辯稱其僅係以食品添
    加劑偽充毒品，自不可採。
(三)至證人蔡忠霖於本院審理時改稱其與被告間是合資購毒（本
    院卷第374-376頁），惟證人蔡忠霖於警詢、偵訊之證述，
    全未提及有與被告合資購毒，更遑論通訊監察內容中，其與
    被告全無討論取得之毒品數量、總金額及分攤情形等磋商、
    協議合資購買毒品之相關細節，與一般請求他人代為購買或
    合資購買毒品之情有所殊異。證人蔡忠霖於本院審理時復證
    稱：我不知道合資跟購買有何不同，我都是直接找被告，就
    錢給他，他給我毒品，是一手交錢一手交貨等語（本院卷第
    378、382-383頁），則以證人蔡忠霖描述之與被告間交易模
    式，堪認證人蔡忠霖是直接向被告購買毒品。酌以證人蔡忠
    霖於本院審理時證稱：我是這次去勒戒才知道販賣是很高的
    刑期等語（本院卷第382頁），應認證人蔡忠霖前揭更易前
    詞之合資購毒證述為事後迴護被告之辭，難據為有利被告之
    認定。
(四)綜上，證人蔡忠霖於附表一編號3至9時、地向被告購得甲基
    安非他命之事實，應可認定。　　
三、附表一編號10、11被告與劉家雯間之毒品交易部分
(一)證人劉家雯於警詢時證稱：109年5月16日我在新北市汐止區
    大同路二段住家樓下用2000元跟被告買1公克甲基安非他命
    ，一手交錢一手交貨。後於同年月18日在汐止區新台五路的
    麥當勞附近巷子裡用2000元跟被告買1公克甲基安非他命（
    偵卷第263頁）；於偵訊時證稱：109年5月16日通訊監察內
    容中被告問我「要嗎」（註：附表四編號1）就是要賣我毒
    品，我跟他抱怨他給我的價錢都很硬（註：附表四編號1）
    ，之後我們有碰面，我跟被告以2000元的價格購買1公克的
    甲基安非他命，一手交錢一手交貨。同年月18日有用2000公
    克跟被告買1公克甲基安非他命等語（偵卷第467頁）；於本
    院審理時證稱：我有跟被告一手交錢一手交貨買甲基安非他
    命，被告都賣我1公克2000元，各在109年5月16日及18日，1
    6日那次是在我汐止大同路住處樓下等語(本院卷第390-391
    、398-399頁)，是以，證人劉家雯已證稱其分別於109年5月
    16日、18日均以2000元向被告購得1公克甲基安非他命。
(二)證人劉家雯前開證述，與附表四通訊監察內容相符，被告復
    自承有於附表一編號10、11時、地與劉家雯見面（偵卷第48
    4頁，本院卷第95-96頁）。雖被告辯稱：我是與劉家雯一起
    吸毒，並買賣星幣，劉家雯在通訊監察內容中所述之「價錢
    很硬」是指我賣她的星幣價格很硬，並有廖青平在場目擊情
    形等語，然依證人廖青平於本院審理時所證，其不記得109
    年5月16日或18日有與被告、劉家雯一起碰面，星幣是玩星
    城Online遊戲所取得，可以換成現金，而其與被告、劉家雯
    有聚玩線上遊戲，有贏的人會匯幣給其他人吃紅，另星幣可
    以交易換現金，其有自己跟幣商交易或透過被告、劉家雯去
    賣，交易星幣的現金一定是透過帳戶來匯款等語（本院卷第
    401-403、406頁），核與證人劉家雯於本院審理時所證，星
    城Online遊戲有虛擬銀行，玩家各自有自己的人物名稱，可
    以進虛擬銀行將星幣轉給其他玩家，星幣在交易時不一定需
    要碰面，但一定要同時在遊戲虛擬銀行上碰面等語（本院卷
    第394、399頁）相符，可見星幣在不同玩家間轉換，或交易
    換取現金，均在線上進行，並非實體交易，無須碰面便能完
    成，然觀諸被告與劉家雯間附表四通訊監察內容，2人不斷
    在聯繫如何碰面，足見其2人間所欲進行之事，必須碰面才
    能完成，堪認與星幣之交易無涉，是被告前開所辯，並不可
    採，益徵證人劉家雯證述應為可信。
(三)至證人劉家雯於本院審理時固證稱警詢時因員警舉止感到害
    怕，而附和員警，就記不清楚有無與被告為毒品交易者卻說
    了有交易的情況，但就109年5月16日及18日二次交易，仍明
    確證稱並無此記憶不清之情形等語（本院卷第396-398頁）
    ，其同時亦證稱偵訊中檢察官訊問時沒有不實陳述，所述均
    為正確（本院卷第397-398頁）。而依證人劉家雯偵訊所證
    ，其警詢筆錄記載109年5月25日有跟被告毒品交易，其實是
    不記得，而同年月16日交易是因為通訊監察內容中其有說「
    給我的價錢都很硬」，而18日則是去比較特別的地方，所以
    其有印象（偵卷第467-468頁），足認證人劉家雯就附表一
    編號10、11之毒品交易指證內容，均有所據，因而印象深刻
    ，當不致記憶錯誤，辯護人以證人劉家雯警詢陳述受警方不
    當干涉，因而主張其所為證述均不可信，自無足採。
(四)準此，證人劉家雯於附表一編號10、11時、地向被告購得甲
    基安非他命之事實，亦可認定。
四、查販賣毒品係違法行為，非可公然為之，且有其販售通路及
    管道，復無公定價格，容易增減分裝之份量，而每次買賣之
    價量亦可能隨時依雙方關係深淺、資力、需求及對行情之認
    知、毒品純度、來源充裕、查緝鬆嚴、購買者被查獲時供述
    購買對象之可能風險等，而異其準，非可一概而論。而近年
    來政府為杜絕毒品之氾濫，對查緝施用及販賣毒品之工作無
    不嚴加執行，販賣毒品又屬重罪，依一般經驗法則，若無利
    可圖，應無甘冒持有毒品遭查獲之極大風險，平白支出勞力
    、時間、費用，冒被查緝法辦重刑之危險，出面向上游購買
    毒品，再轉交給莊筑妃、蔡忠霖及劉家雯，自足以認定被告
    就本案之販賣犯行顯有營利之意圖甚明。
五、又查獲扣案物，固然是證明犯罪的重要跡證，卻非唯一或必
    要證據，且員警倘非在交易毒品之現場查獲販賣毒品者，衡
    情亦難期可扣得毒品、交易價金。被告雖以其另案為警查獲
    時未經扣得毒品或大量現金置辯，然此與其犯罪成立與否之
    認定無關，自不足取，是被告聲請傳喚當時在場員警作證證
    明其所辯另案遭查獲時情形（本院卷第501頁），亦無調查
    必要，附此說明。
六、至被告於本院審理程序提示證據時，聲請調取與上揭證人間
    之通訊監察錄音以確認譯文內容（本院卷第503-504頁），
    惟前於本院準備程序時，被告就卷附包括附表編號二至四在
    內之通訊監察內容，乃其各與證人莊筑妃、蔡忠霖及劉家雯
    之通話內容，俱坦認在卷（本院卷第92、94-95頁），甚且
    就附表二、三之通訊監察內容，亦自陳係與證人莊筑妃、蔡
    忠霖談論毒品交易，如前所述，全未表示該等內容有何偽作
    或誤譯之顯不可信情事，後於本院審理程序提示證據時再行
    爭執，自不可採，而無調查之必要。
七、綜上所述，本案事證已臻明確，被告之上開犯行均堪認定，
    皆應依法論科。
參、論罪科刑
一、被告行為後，毒品危害防制條例第4條第2項業於109年7月15
    日起修正生效，修正前毒品危害防制條例第4條第2項原規定
    ：「製造、運輸、販賣第二級毒品者，處無期徒刑或七年以
    上有期徒刑，得併科新臺幣一千萬元以下罰金」，修正後該
    條文則規定：「製造、運輸、販賣第二級毒品者，處無期徒
    刑或十年以上有期徒刑，得併科新臺幣一千五百萬元以下罰
    金」。經比較新舊法結果，修正後之毒品危害防制條例第4
    條第2項規定將有期徒刑及罰金刑之刑度提高，上開條文之
    修正未較有利於被告（被告無同條例第17條第2項適用，不
    列入比較），依刑法第2條第1項前段之規定，就被告本案犯
    行，均應適用其行為時即修正前毒品危害防制條例第4條第2
    項之規定。
二、按甲基安非他命屬於毒品危害防制條例第2條第2項第2款所
    規定之第二級毒品。核被告就附表一編號1至11所為，均係
    犯修正前毒品危害防制條例第4條第2項販賣第二級毒品罪。
    販賣甲基安非他命前，非法持有之低度行為，吸收於高度販
    賣犯行，皆不另論罪。
三、被告所犯上開11罪，犯意各別，行為互異，應分論併罰。
四、至被告構成累犯之事實及應加重其刑之事項，均應由檢察官
    主張並具體指出證明之方法後，經法院踐行調查、辯論程序
    ，方得作為論以累犯及是否加重其刑之裁判基礎，有最高法
    院刑事大法庭110年度台上大字第5660號裁定可供參考。本
    案檢察官並未就被告是否構成累犯之事實及應加重其刑之事
    項為任何主張並具體指出證明方法，依上開意旨，本院自毋
    庸就此部分進行調查與辯論程序，並列為是否加重其刑之裁
    判基礎，惟關於被告之前科、素行，仍列為刑法第57條所定
    「犯罪行為人之品行」之審酌事項，附此敘明。
五、爰以行為人責任為基礎，審酌被告前因施用、持有毒品經法
    院論罪科刑並經執行，有臺灣高等法院被告前案紀錄表可參
    ，當明知毒品之成癮性及對人體之危害，卻仍未遠離毒品，
    犯下本案販賣毒品之數罪，可見自我約束能力不佳。且被告
    正值壯年，不循正途賺取金錢，戕害國民身心健康、危害社
    會治安程度不輕，否認犯行，飾詞辯解，暨參酌被告交易行
    為次數、毒品數量、金額，及被告自陳高中畢業，從事鐵工
    ，須扶養母親(本院卷第510頁)等一切情狀，分別量處如主
    文欄所示之刑並定其應執行之刑。
肆、沒收
    查被告就本案販賣毒品犯行有附表一「交易金額；被告交付
    毒品與購毒者付款情況」欄所示之販賣毒品所得，共1萬600
    0元，雖未扣案，仍應依刑法第38條之1第1項前段、第3項規
    定，宣告沒收，於全部或一部不能沒收或不宜執行沒收時，
    追徵其價額。
據上論斷，應依刑事訴訟法第299條第1項前段，修正前毒品危害
防制條例第4條第2項，刑法第2條第1項前段、第11條前段、第38
條之1第1項前段、第3項、第51條第1項第5款，判決如主文。
本案經檢察官高光萱提起公訴，檢察官林秀濤到庭執行職務。
中　　華　　民　　國　　111 　年　　5 　　月　　23　　日
                  刑事第八庭　審判長法　官　解怡蕙

　　　　　　　　　　　　　　　　　　法　官　許凱傑

　　　　　　　　　　　　　　　　　　法　官  李陸華
上正本證明與原本無異。
如不服本判決應於收受送達後20日內向本院提出上訴書狀，並應
敘述具體理由；其未敘述上訴理由者，應於上訴期間屆滿後20日
內向本院補提理由書（均須按他造當事人之人數附繕本）「切勿
逕送上級法院」。因疫情而遲誤不變期間，得向法院聲請回復原
狀。
                                    書記官  張閔翔
中　　華　　民　　國　　111 　年　　5 　　月　　24　　日
附錄本案論罪科刑法條：
修正前毒品危害防制條例第4條第2項
製造、運輸、販賣第二級毒品者，處無期徒刑或七年以上有期徒
刑，得併科新臺幣一千萬元以下罰金。

附表一：毒品交易事實及主文（主刑部分）
編號 被告交易對象即購毒者(購毒者持用手機門號【所在卷頁】) 交易時間 交易地點 交易毒品重 量  交易金額(新臺幣)；被告交付毒品與購毒者付款情況 交易對話之通訊監察內容 主文（主刑部分） 1 莊筑妃 （持用手機門號0000000000與被告持用手機門號0000000000聯絡【偵卷第17、227頁】） 109年4月14日15時27分許 臺北市大同區民族西路與承德路口暱稱「石中」之人住所附近 1公克 2,000元；一手交錢一手交付左列毒品而同時互相交付 附表二 蘇軒宏販賣第二級毒品，處有期徒刑柒年肆月。 2  109年4月20日16時28分許 同上 1公克 1,500元；一手交錢一手交付左列毒品而同時互相交付  蘇軒宏販賣第二級毒品，處有期徒刑柒年叁月。 3 蔡忠霖 (持用手機門號0000000000與被告持用手機門號0000000000聯絡【偵卷第17、139頁】） 109年4月13日15時12分許 臺北市中山區民生東路某處路邊 不詳  2,000元；一手交錢一手交付左列毒品而同時互相交付 附表三 蘇軒宏販賣第二級毒品，處有期徒刑柒年肆月。 4  109年4月19日16時15分許 桃園市龜山區忠義路與大湖路口統一超商忠湖門市外 不詳 1,000元；一手交錢一手交付左列毒品而同時互相交付  蘇軒宏販賣第二級毒品，處有期徒刑柒年叁月。 5  109年5月6日20時2分許 臺北市中山區民生東路某處路邊 不詳 2,000元；一手交錢一手交付左列毒品而同時互相交付  蘇軒宏販賣第二級毒品，處有期徒刑柒年肆月。 6  109年5月10日18時43分許 同上 不詳 1,000元；蔡忠霖當場付500元，尚欠500元，被告已交付左列毒品  蘇軒宏販賣第二級毒品，處有期徒刑柒年叁月。 7  109年5月16日15時56分許 同上 不詳 1,000元；一手交錢一手交付左列毒品而同時互相交付  蘇軒宏販賣第二級毒品，處有期徒刑柒年叁月。 8  109年5月24日15時53分許 新北市汐止區汐萬路某處路邊 不詳 1,000元；一手交錢一手交付左列毒品而同時互相交付  蘇軒宏販賣第二級毒品，處有期徒刑柒年叁月。 9  109年6月7日17時40分許 臺北市中山區民生東路路邊 不詳 1,000元；一手交錢一手交付左列毒品而同時互相交付  蘇軒宏販賣第二級毒品，處有期徒刑柒年叁月。 10 劉家雯 （持用手機門號0000000000門號與被告持用手機門號0000000000聯絡【偵卷第17、284頁】） 109年5月16日3時39分許 新北市○○區○○路0段000號1樓劉家雯住處樓下 1公克 2,000元；一手交錢一手交付左列毒品而同時互相交付 附表四 蘇軒宏販賣第二級毒品，處有期徒刑柒年肆月。 11  109年5月18日4時許 新北市○○區○○○路0段000號麥當勞汐止新台五店旁巷子內 1公克 2,000元；一手交錢一手交付左列毒品而同時互相交付  蘇軒宏販賣第二級毒品，處有期徒刑柒年肆月。     小計 被告共收款1萬6000元   
附表二：被告與莊筑妃間通訊監察內容（附表一編號1、2）
編號 時間 通訊形式 通訊監察內容摘要 所在卷頁 備註 1 109年4月14日15時9分25秒 通話 莊筑妃：你現在那邊有嗎 被告：你電話中這樣講我要怎麼跟你回答 莊筑妃：喔，我要還你錢啦 偵卷第228頁 附表一編號1交易 2  通話 被告：你的消費額度是多少 莊筑妃：2000啊 被告：這樣子喔，好啊我知道，你趕快出門 莊筑妃：我要先看喔，掰 被告：看什麼，還要看我喔，我不讓你看，我不讓你看 莊筑妃：好，那快一點，我在上班，快點，快  偵卷第229頁  3 109年4月14日 15時18分4秒 簡訊 莊筑妃發送簡訊予被告，內容為：到了。 偵卷第229頁  4 109年4月14日 15時27分2秒 通話 被告：我在石中樓下，我在石中樓下 莊筑妃：要多久，我，老闆娘到了嘞 被告：我在石中樓下，我在石中樓下 莊筑妃：你大概要多久 被告：我在石中樓下，我到了 偵卷第229頁  5  通話 莊筑妃：我在，我在，我我，我沒看到你啊 被告：石中下來，有啦，有看到你啦，有啦，再直走再直走一直走過來，一直走過來，一直走過來 莊筑妃：喔，5888嗎？ 被告：不要亂講話誰5888，不是那台啦 偵卷第230頁  6 109年4月20日15時43分11秒 通話 被告：我等一下要去新生北農街啦 莊筑妃：我哦，那我到那邊打給你 被告：哪邊 莊筑妃：就你剛講的啊 被告：新生北農街哦 莊筑妃：嘿啊 被告：好掰掰 偵卷第230頁 附表一編號2交易 7 109年4月20日15時51分51秒 通話 莊筑妃：還是你要到石中那邊，因為有點遠耶 被告：好，隨便啦 莊筑妃：哦，那我現在過去，你多久到 被告：15分種 偵卷第230頁  8 109年4月20日16時3分42秒 簡訊 莊筑妃發送簡訊予被告，內容為：到了。 偵卷第230頁  9 109年4月20日16時28分47秒 通話 莊筑妃：喂你在那 被告：你在哪裡 莊筑妃：我在石中家樓下 偵卷第231頁  

附表三：被告與蔡忠霖間通訊監察內容（附表一編號3至9）
編號 時間 通訊形式 通訊監察內容摘要 所在卷頁 備註 1 109年4月13日 14時4分57秒 通話 蔡忠霖：是喔，阿我兒子2000元紅單有帶出來嗎我要繳一繳 被告：有阿 蔡忠霖：有喔 蔡忠霖：喔賀我再去跟你拿來繳 偵卷第142頁 附表一編號3交易 2 109年4月13日 15時11分42秒 通話 蔡忠霖：你駛去一個地方地址給我好了，我找不到，我真的找不到 被告：你去原本的地方，原本的地方 蔡忠霖：您娘ㄟ 被告：什麼我娘 偵卷第143頁  3 109年4月13日 15時12分11秒 通話 被告：什麼東西我娘啦，我娘是怎樣啦 蔡忠霖：謀啦，阿我剛剛找半天，我台北市就不熟阿你又一直叫我繞那麼多 被告：有必要您娘您娘的 蔡忠霖：好啦，原本的地方啦 偵卷第143頁  4 109年4月19日 15時59分21秒 通話 被告：女兒這一次沒有寄過來 蔡忠霖：女兒沒有寄過來哦 被告：嗯 蔡忠霖：哇阿兒子有嗎 被告：兒子有耶可以換好幾張耶 偵卷第146頁 附表一編號4交易 5 109年4月19日 16時8分55秒 通話 被告：我現在出發，馬上到 蔡忠霖：哦 偵卷第146頁  6 109年4月19日 16時15分34秒 通話 蔡忠霖：我在大湖路這裡台客的對面阿，7-11這一條阿 被告：我在這裡阿，沒有看到你阿 蔡忠霖：你在那裡，7-11哦 被告：7-11前面 蔡忠霖：7-11前面你有看到我嗎，我下車了 被告：看到了 蔡忠霖：有了 偵卷第147頁  7 109年5月6日 15時8分48秒 通話 蔡忠霖：我要拿我女兒的罰單啦，有帶出來嘛 被告：嗯，快一點去繳一繳 偵卷第150頁 附表一編號5交易 8 109年5月6日 19時17分30秒 通話 蔡忠霖：我兒子的罰單沒有繳到 被告：趕快拿去繳阿 蔡忠霖：哦好啦 偵卷第151頁  9 109年5月6日 19時44分0秒 通話 蔡忠霖：喂我女兒還有一張500未戴安全帽順便繳一繳，我到了 被告：一張多少錢 蔡忠霖：蛤 被告：你身上多少 蔡忠霖：25阿 被告：25 蔡忠霖：嘿阿，500未戴安全帽順便繳一繳，多一個500給你 被告：好 偵卷第151頁  10 109年5月6日 20時2分11秒 通話 蔡忠霖：喂，還沒有下來嗎？ 被告：馬上下去了 偵卷第151頁  11 109年5月10日 18時30分12秒 通話 蔡忠霖：阿我身上剩不多我想說500塊的安全帽那個張繳一繳可以嗎 被告：隨便你啦 蔡忠霖：好阿那民生東相等 被告：嗯掰 偵卷第154頁 附表一編號6交易 12 109年5月10日 18時43分7秒 通話 蔡忠霖：喂我到了耶 被告：好 偵卷第154頁  13 109年5月16日 15時38分47秒 通話 蔡忠霖：嘿阿你在那裡 被告：民生東路 蔡忠霖：蛤 被告：民生東路 蔡忠霖：民生東路那裡哦，阿跟昨天一樣啦 被告：一樣你的大頭你就直接過來就好了 蔡忠霖：嗯，好啦 偵卷第159頁 附表一編號7交易 14 109年5月16日 15時56分7秒 通話 蔡忠霖：喂到位了哦 偵卷第159頁  15 109年5月24日 15時27分21秒 通話 蔡忠霖：那牛仔褲拿那個一件1000的就好了阿 被告：真的要一張 蔡忠霖：對阿拿那個普通的就好了，化妝品大瓶的1000阿 被告：大罐的1000 蔡忠霖：大罐的1罐就好了 被告：1000哦 偵卷第164-165頁 附表一編號8交易 16 109年5月24日 15時53分37秒 通話 蔡忠霖：我到了哦 被告：好 偵卷第165頁  17 109年6月7日 17時6分6秒 通話 蔡忠霖：我問你阿。我女兒跟兒子的紅單有。寄來嗎 被告：寄來了 蔡忠霖：兩個都有寄過來嗎 被告：嗯 蔡忠霖：好了好了 被告：你怎麼都不繳阿 蔡忠霖：阿 被告：你紅單怎麼都不繳 蔡忠霖：我聽沒有 被告：紅單都不繳 蔡忠霖：現在要去拿來繳一繳攪了 被告：嗯 偵卷第171-172頁 附表一編號9交易 18 109年6月7日 17時16分6秒 通話 被告：你兒子的紅單你是要繳1000塊的還是2000塊 蔡忠霖：繳哪一張1000塊錢 被告：好 蔡忠霖：那一張1000塊錢 偵卷第172頁  19 109年6月7日 17時20分21秒 通話 蔡忠霖：我女兒的紅單順便教一教。女兒的。 被告：我知道 偵卷第172頁  20 109年6月7日 17時40分29秒 通話 被告：電梯，我在坐電梯 偵卷第172頁  

附表四：被告與劉家雯間通訊監察內容（附表一編號10、11）
編號 時間 通訊形式 通訊監察內容摘要 所在卷頁 備註 1 109年5月16日 3時14分36秒 通話 被告：要嗎，要過去找你嗎？要過去找你我要出發了哦 劉家雯：好阿要不然咧 被告：OK謝謝你啦 劉家雯：嗯 被告：掰掰啦 劉家雯：謝謝我，給我的價錢都很硬 被告：你在哭妖什麼謝謝啦 偵卷第287頁 附表一編號10交易 2 109年5月16日 3時39分50秒 通話 劉家雯：喂，哥等我一下哦 被告：我到了掰掰 偵卷第287頁  3 109年5月18日 1時30分0秒 通話 劉家雯：我要找你阿 被告：我不在新生阿 劉家雯：我在這邊吃東西，我說我要找你 偵卷第287頁 附表一編號11交易 4 109年5月18日 1時30分0秒 通話 劉家雯：喂哥我在樓下 被告：OK掰 偵卷第288頁  5 109年5月18日 2時21分40秒 通話 劉家雯：嗯到了 被告：好 偵卷第288頁  6 109年5月18日 3時49分28秒 通話 被告：喂你先過來新台五線麥當勞 偵卷第288頁  7 109年5月18日 4時0分45秒 通話 劉家雯：我到了阿，我沒有看到你阿 被告：我叫我朋友去帶你，旁邊巷子而已 劉家雯：是你要下來帶我還是怎樣 被告：我叫我朋友去帶你哦 劉家雯：好 偵卷第288頁